臺灣臺中地方法院宣示判決筆錄　　　　 95年度交訴字第297號
公　訴　人　臺灣臺中地方法院檢察署檢察官
被　　　告　甲○○
　　　　　　　　　　國民
上列被告因過失致死案件，經檢察官提起公訴（九十五年度撤緩
偵字第四九九號），並聲請改依協商程序而為判決，本院合議庭
裁定由受命法官獨任進行認罪協商程序後，於中華民國九十六年
二月二十七下午四時許，在本院刑事第四法庭宣示判決，出席職
員如下：
　　　法　官　莊嘉蕙
　　　書記官　賴淵瀛
　　　通　譯　魏信得
法官起立朗讀判決主文、犯罪事實要旨、處罰條文、附記事項，
及告以上訴限制、期間並提出上訴狀之法院，且諭知記載其內容
：
一、主    文：
    甲○○因過失致人於死，處有期徒刑拾月，緩刑貳年。
二、犯罪事實要旨：
    甲○○係癲病患，明知自己病情不穩須定期服用藥物以防
    發作，竟於民國九十四年三月九日上午，疏未服用，旋即駕
    駛其母傅珠香所有之車號一三九一－ＨＴ號自小客車，沿臺
　　中縣潭子鄉○○路往臺中市方向行駛。嗣於同日上午十時四
　　十五分許，途經臺中市○○路與崇德二路口前約一百公尺之
  　超商前，已有耳鳴，卻仍未煞停車輛，繼續前行，迨至上開
    路口時，應注意車前狀況，並隨時採取必要之安全措施，而
　　依當時之情形並無不能注意之情事，竟因打滑失控，先撞上
　　安全島，後又迅速倒車，致撞擊停在對向由陳登科所騎乘之
　　車號ＹＪＫ－０八六號重型機車及其後由陳清涼所駕駛之車
　　號七Ｕ－六三二號營業大貨車（陳清涼未受傷，僅有車損，
  　亦未提出告訴），造成陳登科人車倒地，並因此受有顱腦損
　　傷、胸部挫傷、下肢骨折之傷害，經送醫急救後，仍因外傷
　　性休克不治死亡。而甲○○於就醫清醒時，旋向前來處理車
　　禍事宜之員警自首而接受裁判。
三、處罰條文：
    刑法第二百七十六條第一項
    因過失致人於死者，處二年以下有期徒刑、拘役或二千元以
    下罰金。
四、附記事項：
  (一)新舊法比較部分：
    1.查被告行為後，九十四年二月二日修正公布之刑法，業於
      九十五年七月一日施行，新刑法第二條第一項之規定，係
      規範行為後法律變更所生新舊法律比較適用之準據法，於
      新刑法施行後，應適用新刑法第二條第一項之規定，為「
      從舊從輕」之比較。查刑法第二百七十六條第一項之過失
      致死罪，罰金刑部分之法定刑得處二千元以下罰金，然被
      告行為後，於九十五年六月十四日增訂刑法施行法第一條
      之一，並規定：「中華民國九十四年一月七日刑法修正施
      行後，刑法分則編所定罰金之貨幣單位為新臺幣。九十四
      年一月七日刑法修正時，刑法分則編未修正之條文定有罰
      金者，自九十四年一月七日刑法修正施行後，就其所定數
      額提高為三十倍。但七十二年六月二十六日至九十四年一
      月七日新增或修正之條文，就其所定數額提高為三倍。」
      ，且九十四年二月二日公布，九十五年七月一日施行之刑
      法第三十三條第五款修正為：「主刑之種類如下：‧‧‧
      五、罰金：新臺幣一千元以上，以百元計算之。」，是依
      修正後之法律，刑法第二百七十六條第一項過失致死罪所
      得科處之罰金刑最高為新臺幣六萬元、最低為新臺幣一千
      元；而被告行為時適用之罰金罰鍰提高標準條例第一條前
      段規定：「依法律應處罰金、罰鍰者，就其原定數額得提
      高為二倍至十倍。但法律已依一定比率規定罰金或罰鍰之
      數額或倍數者，依其規定。」、現行法規所定貨幣單位折
      算新臺幣條例第二條規定：「現行法規所定金額之貨幣單
      位為圓、銀元或元者，以新臺幣之三倍折算之。」，及修
      正前刑法第三十三條第五款規定: 「主刑之種類如下：‧
      ‧‧五、罰金：一元以上。」，是依行為時之法律，刑法
      第二百七十六條第一項過失致死罪所得科處之罰金刑最高
      為新臺幣六萬元、最低為新臺幣三十元。因此，比較上述
      修正前、後之刑罰法律，自以被告行為時之舊法即依修正
      前刑法第三十三條第五款，並配合罰金罰鍰提高標準條例
      第一條前段，對被告較為有利。
    2.再查被告行為後，刑法第七十四條關於緩刑之規定固業已
      修正，然本件被告前未曾因故意犯罪而受有期徒刑宣告，
      有臺灣高等法院被告前案紀錄表一份在卷可考，不論依修
　　　正前後刑法第七十四條規定，皆得宣告緩刑。另按犯罪在
　　　新法施行前，新法施行後，緩刑之宣告，應適用新法第七
　　　十四條之規定（最高法院九十五年第八次刑庭會議決議參
　　　照），是本件被告應逕依修正後之刑法第七十四條第一項
  　　第一款之規定為緩刑之宣告。
    3.又本件被告於肇事後，有偵查權限之人知悉犯罪人之前，
      主動向前來處理事故之員警陳明自己係肇事者及陳述肇事
      經過，有臺中市○○○道路交通事故肇事人自首情形紀錄
      表一份在卷可按，被告係對於未發覺之罪自首而接受裁判
      ，而被告行為後，刑法第六十二條有關自首之規定已有修
      正，修正前之舊法規定為「必減」其刑，修正後改為「得
      減」其刑，此項變動影響行為人之刑罰法律效果，係屬新
      修正刑法第二條第一項之「法律變更」，本件被告自首之
      時間係於新修正刑法生效前之九十四年三月九日，自應為
      新舊法比較，經比較新舊法結果，因修正前舊法規定為「
      必減」其刑，較有利於行為人，即新法之規定對於被告並
      無較為有利之情形，是依修正後刑法第二條第一項前段之
      規定，本件應適用被告行為時之法律，即應適用修正前刑
      法第六十二條前段之規定，減輕被告之刑，附此敘明。
  (二)被告事後已賠償被害人陳登科之家屬新臺幣（下同）三百
      二十萬元（含強制汽車責任險死亡給付），雙方並達成和
      解，有臺中市北屯區調解委員會調解書一份附卷可稽；且
      被告業於即九十六年二月二日向本院支付二萬元之公益捐
      ，有協商判決金繳納收據一紙在卷足憑。
五、協商判決除有刑事訴訟法第四百五十五條之四第一項第一款
    於本院訊問程序終結前，被告撤銷協商合意或檢察官撤回協
    商聲請者；第二款被告協商之意思非出於自由意志者；第四
    款被告所犯之罪非第四百五十五條之二第一項所定得以聲請
    協商判決者；第六款被告有其他較重之裁判上一罪之犯罪事
    實者；第七款法院認應諭知免刑或免訴、不受理者情形之一
    ，及違反同條第二項「法院應於協商合意範圍內為判決；法
    院為協商判決所科之刑，以宣告緩刑或二年以下有期徒刑、
    拘役或罰金為限」之規定者外，不得上訴。
六、如不服本件判決，且有前述得提起上訴之情形，得自收受宣
    示判決筆錄送達之日起十日內，向本院提出上訴書狀，上訴
    於第二審法院。
中　　華　　民　　國　　96　　年　　2 　　月　　27　　日
                  交通法庭    書記官  賴淵瀛
                              法  官  莊嘉蕙
以上正本證明與原本無異。
　　　　　　　　　　　　　　  書記官  賴淵瀛
中　　華　　民　　國　　96　　年　　2 　　月　　27　　日
